ACORDAO-COMPLETO-2437541

ACÓRDÃO 12577/2020 ATA 40/2020 - SEGUNDA CÂMARA

VISTOS, relatados e discutidos estes autos, em que se apreciam atos de aposentadoria emitidos pela Superintendência de Administração do Ministério da Fazenda (atual Ministério da Economia) no Estado do Rio Grande do Norte.
	ACORDAM os ministros do Tribunal de Contas da União, reunidos em sessão da 2ª Câmara, diante das razões expostas pela relatora, e com fundamento no art. 71, incisos III e IX, da Constituição Federal de 1988 c/c os arts. 1º, inciso V, e 39, inciso II, da Lei 8.443/1992, 1º, inciso VIII, 259, inciso II, 260, § 1º, e 262 do Regimento Interno do TCU, 6º, § 2º, e 8º da Resolução TCU 206/2007 e 19 da Instrução Normativa TCU 78/2018, bem como na Súmula TCU 106, em:
	9.1. considerar legais os atos de aposentadoria de Altamir Dias de Sousa e Valdeluzia Maria Silva Torres, concedendo-lhes registro;
9.2. considerar ilegal o ato de aposentadoria de Rosanny Maria Pires de Amorim e negar-lhe registro;
9.3. dispensar a reposição das importâncias indevidamente recebidas de boa-fé pela interessada até a data da notificação desta deliberação à unidade jurisdicionada;
	9.4. determinar à Superintendência de Administração do Ministério da Fazenda (atual Ministério da Economia) no Estado do Rio Grande do Norte que:
9.4.1. no prazo de 15 (quinze) dias, a contar da ciência desta deliberação: 
9.4.1.1. adeque, se for o caso, o pagamento da parcela referente à incorporação de "quintos/décimos" da interessada cujo ato foi considerado ilegal à modulação dada pelo Supremo Tribunal Federal na apreciação do Recurso Extraordinário 638.115/CE;
9.4.1.2. comunique a Rosanny Maria Pires de Amorim a deliberação deste Tribunal e a alerte de que o efeito suspensivo proveniente de eventual interposição de recursos no TCU não a eximirá da devolução dos valores indevidamente recebidos após a notificação, em caso de desprovimento dos apelos;
9.4.2. no prazo de 30 (trinta) dias, a contar da ciência deste acórdão, encaminhe a este Tribunal, por cópia, comprovante da data em que Rosanny Maria Pires de Amorim dele tomar conhecimento e informações sobre as providências implementadas para cumprimento do subitem 9.4.1.1 acima; e
9.4.3. na hipótese de desconstituição das decisões judiciais obtidas pelo Sindicato Nacional dos Auditores Fiscais da Receita Federal e pela Associação Nacional dos Auditores Fiscais da Receita Federal do Brasil, nos autos dos Mandados de Segurança 35.494 e 35.500, em trâmite no Supremo Tribunal Federal, faça cessar o pagamento aos ex-servidores Altamir Dias de Sousa e Valdeluzia Maria Silva Torres do Bônus de Eficiência e Produtividade, previsto na Lei 13.464/2017, por ser incompatível com o art. 40, caput e §§ 1º, 3º, 4º e 18, da Constituição Federal, dada a expressa exclusão da vantagem, de caráter pro labore faciendo, da base de cálculo de contribuição previdenciária.

Atos de concessão de aposentadoria a  ex-servidores da Superintendência de Administração do Ministério da Fazenda no Estado do Rio Grande do Norte.

Segunda Câmara

3. Interessados: Altamir Dias de Sousa (CPF XXX.562.693-XX), Rosanny Maria Pires de Amorim (CPF XXX.303.054-XX) e Valdeluzia Maria Silva Torres (CPF XXX.407.168-XX).

13.1. Ministros presentes: Augusto Nardes (na Presidência), Aroldo Cedraz e Ana Arraes (Relatora).
13.2. Ministro-Substituto convocado: Marcos Bemquerer Costa.
13.3. Ministro-Substituto presente: André Luís de Carvalho.

ACORDAO-COMPLETO-2487907

Acórdão de Relação 8841/2021 - Segunda Câmara

Acórdão de Relação

ACORDAO-COMPLETO-2466999

Acórdão de Relação 7171/2021 - Segunda Câmara

ACORDAO-COMPLETO-2452213

Acórdão de Relação 1981/2021 - Segunda Câmara

ANA ARRAES

Adoto como relatório a manifestação da unidade técnica:
"INTRODUÇÃO
1.	Trata-se de atos de concessão inicial de aposentadoria de Altamir Dias de Sousa, Valdeluzia Maria Silva Torres e Rosanny Maria Pires de Amorim, ex-servidores da Superintendência de Administração do Ministério da Fazenda no Estado do Rio Grande do Norte. 
2.	Os atos foram submetidos, para fim de registro, à apreciação do Tribunal de Contas da União (TCU) , de acordo com o art. 71, inciso III, da Constituição Federal. O cadastramento e a disponibilização ao TCU ocorreram por intermédio do Sistema de Apreciação e Registro de Atos de Admissão e Concessões, na forma dos arts. 2º, caput e incisos I a VI, e 4º, caput, da Instrução Normativa - TCU 78/2018.
EXAME TÉCNICO
a) ato de Altamir Dias de Sousa 
3.	O servidor Altamir Dias de Sousa aposentou-se, com proventos integrais, em 2/3/2015, no cargo de auditor fiscal da receita federal do Brasil.
4.	Embora não conste no ato o fundamento legal da aposentadoria, em consulta ao Sistema Siape, verifica-se que o ex-servidor aposentou-se com base no artigo 3º da Emenda Constitucional 47/2005, atendendo aos requisitos necessários para a aposentadoria (peça 2, p. 1) . 
5.	Em consulta ao contracheque do inativo, verifica-se o pagamento de rubrica destacada referente ao bônus de eficiência (peça 2, p. 1) .
6.	O pagamento do 'bônus de eficiência', sem a devida incidência da correspondente contribuição previdenciária, nos termos Lei 13.464, de 2017, afronta a Constituição Federal de 1988, além de não observar a jurisprudência do Tribunal de Contas da União. Assim, a jurisprudência do TCU considerou indevida a parcela, haja vista a não incidência de contribuição previdência sobre aquele valor (Acórdão 2000/2017-TCU-Plenário, Ministro-Relator Benjamin Zymler, e Acórdão 2463/2017-TCU-Plenário, Ministro-Relator Benjamin Zymler) .  
7.	Porém, o Supremo Tribunal Federal (STF) , por decisão liminar do Ministro Alexandre de Moraes, nos Mandados de Segurança 35.410, 35.494, 35.498, 35.490 e 35.500, impetrados, respectivamente, pelo Sindicato Nacional dos Analistas Tributários da Receita Federal do Brasil, pelo Sindicato Nacional dos Auditores Fiscais da Receita Federal, pelo Sindicato Nacional dos Auditores do Trabalho, pela Associação Nacional dos Auditores Fiscais da Receita Federal do Brasil (Unafisco) e Associação Nacional dos Auditores fiscais da Receita Federal do Brasil (Anfip) , deferiu os pedidos liminares 'para suspender os efeitos do ato impugnado no TC Processo 021.009/2017-1, unicamente em relação aos substituídos pelo impetrante e, consequentemente, determinar que o Tribunal de Contas da União, nos casos concretos submetidos a sua apreciação, se abstenha de afastar a incidência dos os §§ 2º e 3º dos artigos 7º e 17 da Medida Provisória 765/2016, convertida na Lei 13.464/2017'.
8.	Assim, em função das decisões proferidas nos Mandados de Segurança, no presente momento, o TCU não tem feito determinação para suspender o pagamento da rubrica bônus de eficiência nos proventos dos interessados, determinando o acompanhamento das ações judiciais.  Transcrevemos parte do relatório do Exmo. Ministro-Relator André Luís de Carvalho no âmbito do Acórdão 631/2018-TCU-Plenário:
9.	Por esse prisma, aliás, algumas decisões do TCU teriam determinado a suspensão do pagamento do 'bônus de eficiência e produtividade' previsto na Lei nº 13.464, de 2017, em homenagem ao art. 40, caput e §§ 1º, 3º, 4º e 18, da Constituição de 1988, a exemplo dos Acórdãos 128/2018, 113/2018 e 112/2018, do Plenário.
10.	Ocorre, todavia, que, no âmbito do aludido MS 35.500, o Ministro do STF Alexandre de Moraes proferiu a sua decisão, em 6/2/2018, na seguinte linha:
	' (...) Diante do exposto, presentes o fumus boni iuris e o periculum in mora, .DEFIRO O PEDIDO LIMINAR para suspender os efeitos do ato impugnado na TC Processo 021.009/2017-1, unicamente em relação aos substituídos pela impetrante e, consequentemente, determinar que o Tribunal de Contas da União, nos casos concretos submetidos à sua apreciação, se abstenha de afastar a incidência dos §§ 2º e 3º dos artigos 7º e 17 da Medida Provisória 765/2016, convertida na Lei 13.464/2017.'
 (...) 
12.	Entendo, portanto, que o TCU deve considerar legais os atos de aposentadoria em favor de Augusto Ribeiro Filho, Hamilton Luiz Cavalcante Gondim, João Júlio Leal Chaves, Manoel Paiva Alencar, Marisa Maria Bainha, Nancy Cleicy Maria da Silva e Sônia Maria Mattos, para lhes conceder o correspondente registro, deixando de prolatar, contudo, a suscitada determinação suspensiva, em respeito à recente decisão proferida pelo Ministro do STF Alexandre de Moraes no bojo do aludido MS 35.500.  (grifei) 
9.	Situação idêntica ocorreu no Acórdão 2245/2018-TCU-Primeira Câmara, no qual o Exmo. Ministro-Relator Benjamin Zymler também deixou de determinar a suspensão do pagamento do bônus de eficiência, em razão de decisão proferida no Mandado de Segurança 35.498:
8.	Entretanto, o Sindicato Nacional dos Auditores Fiscais do Trabalho (Sinait) obteve, em 6/2/2018, junto ao Supremo Tribunal Federal (STF) , decisão liminar determinando a esta Corte de Contas que, 'em relação aos substituídos pelo impetrante, (...) , nos casos concretos submetidos à sua apreciação, se abstenha de afastar a incidência dos §§ 2º e 3º dos artigos 7º e 17 da Medida Provisória 765/2016, convertida na Lei 13.464/2017' (Mandado de Segurança 35.498, rel. Min. Alexandre de Moraes) .
9.	Assim, a exclusão da vantagem dos proventos dos inativos, propugnada pela Sefip, deve ser condicionada à eventual desconstituição da medida liminar concedida pelo STF. (grifei) 
10.	Assim, em que pese ser irregular o pagamento do bônus de eficiência, deverá ser aguardada a decisão do STF sobre o assunto.
11.	Como o bônus de eficiência não consta no ato do Sr. Altamir Dias de Sousa, pois passou a ser pago somente após a concessão da aposentadoria, o ato do interessado pode ser apreciado pela legalidade, determinando-se à Unidade Jurisdicionada o acompanhamento dos Mandados de Segurança 35.494 e 35.500. 
b) ato de Valdeluzia Maria Silva Torres
12.	A servidora Valdeluzia Maria Silva Torres aposentou-se em 20/3/2015, no cargo de auditora fiscal da Receita Federal do Brasil, com proventos integrais, com base no artigo 3º da Emenda Constitucional 47/2005.
13.	Em consulta ao contracheque da inativa, verifica-se o pagamento de rubrica destacada referente ao bônus de eficiência (peça 2, p. 2) . Conforme já registrado, em que pese ser irregular o pagamento do bônus de eficiência, deverá ser aguardada a decisão do STF sobre o assunto (MS 35.494 e 35.500) .
14.	Como o bônus de eficiência não consta no ato da Sra. Valdeluzia Maria Silva Torres, pois passou a ser pago somente após a concessão da aposentadoria, o ato da interessada pode ser apreciado pela legalidade. 
c) ato de Rosanny Maria Pires de Amorim
15.	A servidora Rosanny Maria Pires de Amorim aposentou-se no cargo de agente administrativo, com proventos integrais, em 19/3/2015, com base no artigo 3º da Emenda Constitucional 47/2005.
16.	A servidora recebe a rubrica VPNI ART.62-A LEI 8112/90 - AP no valor de R$ 188,60, referente à incorporação de quintos/décimos (peça 2, p. 1) . No entanto, com base no quadro de discriminação dos tempos em funções comissionadas, observa-se que a incorporação dos quintos/décimos ocorreu após a data limite de 8/4/1998. A servidora até 8/4/1998 tinha apenas 11 meses e 7 dias de tempo exercido em FGR-2, não tendo, portanto, direito à incorporação da vantagem.
17.	Este Tribunal tem firme entendimento sobre a ilegalidade da incorporação de quintos, com fundamento no art. 62-A da Lei 8.112/1990, c/c os arts. 3º e 10º da Lei 8.911/1994 e art. 3º da Lei 9.624/1998, decorrente de exercício de função de direção, chefia ou assessoramento, de cargo de provimento em comissão ou de natureza especial após 1998, uma vez que esta Corte de Contas considera que a incorporação da vantagem somente é possível até a data de publicação da Lei 9.624/1998, ocorrida em 8/4/1998 (Acórdão 1972/2017-TCU-Plenário, da lavra do Ministro Bruno Dantas e 1939/2019-1ª Câmara, de autoria do Ministro Vital do Rego) .
18.	O Supremo Tribunal Federal (STF) , ao apreciar o Recurso Extraordinário (RE) 638.115/Ceará, que teve repercussão geral, deixou assente que as decisões judiciais ou atos emanados pelos poderes Executivo, Legislativo ou Judiciário que determinaram a incorporação de quintos/décimos no período compreendido entre a edição da Lei 9.624/1998 até a edição da Medida Provisória 2.225-45/2001 carecem de fundamento legal e, portanto, violam o princípio da legalidade previsto na Constituição Federal.
19.	Ressalta-se que, ao modular os efeitos da referida decisão, inicialmente, o STF, em sede de embargos de declaração julgados em 30/6/2017, havia entendido que o pagamento da referida parcela deveria ser cessado em qualquer hipótese, aplicando-se tal entendimento até mesmo para os servidores que obtiveram o direito à incorporação assegurado por decisão judicial transitada em julgado, sem a necessidade de ação rescisória.
20.	No entanto, em novo julgamento realizado em 18/12/2019, o STF acolheu parcialmente os embargos de declaração, com efeitos infringentes, para reconhecer indevida a cessação imediata do pagamento da parcela quando fundado em decisão judicial transitada em julgado. Já no caso daqueles que recebem os Quintos em virtude de decisões administrativas ou decisões judiciais sem trânsito em julgado, modulou os efeitos da decisão para manter o pagamento da parcela até a sua absorção integral por quaisquer reajustes futuros concedidos aos servidores.
21.	Tendo em vista que o referido decisum ainda não transitou em julgado, este Tribunal tem considerado ilegal o pagamento da referida parcela e determinado às Unidades Jurisdicionadas que adotem as medidas necessárias à regularização dos pagamentos indevidos, quando for o caso, de acordo com a modulação dos efeitos realizada pelo STF nos autos do RE 638.115/CE, a exemplo dos Acórdão 659/2020-TCU-Primeira Câmara, relatado pelo Ministro Walton Alencar Rodrigues, e 622/2020-TCU- 2ª Câmara, relatado pelo Ministro Aroldo Cedraz.
22.	Desta forma, o ato de aposentadoria da Sra. Rosanny Maria Pires de Amorim está ilegal, haja vista a incorporação de parcela de quintos, que teve amparo em função comissionada exercida após a vigência da Lei 9.624/1998.
23.	Ressalta-se que o ato de aposentadoria da Sra. Rosanny Maria Pires de Amorim deu entrada no TCU em 28/11/2015, portanto, há menos de cinco anos, não sendo aplicável o procedimento de contraditório e ampla defesa determinado pelo Acórdão 587/2011-TCU-Plenário, Ministro-Relator Valmir Campelo. O prazo de cinco anos se expira em 28/11/2020.
CONCLUSÃO
24.	Em razão do exposto e tendo em vista as análises realizadas no ato de concessão inicial de aposentadoria da Sra. Rosanny Maria Pires de Amorim, esta Unidade Técnica considera que o ato deve ser apreciado pela ilegalidade, em razão da incorporação de quintos após a data limite de 8/4/1998, contrariando jurisprudência desta Corte de Contas e do Supremo Tribunal Federal.
25.	Com relação aos atos de concessão inicial de aposentadoria de Altamir Dias de Sousa e Valdeluzia Maria Silva Torres, esta Unidade Técnica considera que os atos em tela podem receber a chancela de legalidade e o registro por esta Egrégia Corte, destacando que na data da aposentadoria os interessados não recebiam o bônus de eficiência. 
26.	O pagamento do bônus de eficiência está irregular, no entanto, considerando os Mandados de Segurança MS 35.494 e 35.500 impetrados junto ao STF, não cabe determinação para suspender o pagamento da parcela no presente momento, aguardando-se a decisão do Supremo Tribunal Federal sobre o assunto. 
27.	No entanto, cabe determinação à Superintendência de Administração do Ministério da Fazenda no Estado do Rio Grande do Norte, com fulcro no art. 71, inciso IX, da Constituição Federal, para que, na hipótese de desconstituição da decisão judicial obtida pelos auditores-fiscais da Receita Federal do Brasil nos autos dos Mandados de Segurança 35.494 e 35.500, em trâmite no Supremo Tribunal Federal (STF) , faça cessar os pagamentos aos ex-servidores Altamir Dias de Sousa e Valdeluzia Maria Silva Torres.  
28.	Registre-se que a análise deste processo levou em conta os dispositivos da Resolução TCU 315/2020.
PROPOSTA DE ENCAMINHAMENTO
29.	Ante o exposto, conforme o preceituado no artigo 71, inciso III, da Constituição Federal de 1.988; c/c os artigos. 1º, inciso V, e 39, inciso II, da Lei nº 8.443/1992, c/c os artigos 1º, inciso VIII, 260, §§ 1º e 2º, do Regimento Interno/TCU, e tomando por base as informações prestadas pelo órgão de controle interno e as verificações feitas pela unidade técnica, na forma prevista no artigo 260, caput, do referido Regimento, propõe-se: 
a) considerar legais os atos de concessão inicial de aposentadoria de Altamir Dias de Sousa (CPF XXX.562.693-XX) e Valdeluzia Maria Silva Torres (CPF XXX.407.168-XX) ;
b) considerar ilegal e negar o registro do ato de concessão inicial de aposentadoria de Rosanny Maria Pires de Amorim (CPF XXX.303.054-XX) ;
c) dispensar o ressarcimento das quantias indevidamente recebidas de boa-fé, nos termos da Súmula TCU n. 106;
d) determinar à Superintendência de Administração do Ministério da Fazenda no Estado do Rio Grande do Norte (atual Ministério da Economia) , com fundamento no inciso I do art. 4º da Resolução TCU 315/2020, que adote medidas para:
    d.1) no prazo de quinze dias, fazer cessar os pagamentos decorrentes do ato impugnado por esta Corte de Contas, sob pena de responsabilidade solidária da autoridade administrativa omissa, comunicando ao Tribunal as providências adotadas, nos termos dos arts. 262, caput, do RI/TCU, e 8º, caput, da Resolução TCU 206/2007;
    d.2) no prazo de trinta dias, emita novo ato, livre da irregularidade apontada, e o submeta ao TCU pelo Sistema e-Pessoal, nos termos dos arts. 262, § 2º, do Regimento Interno desta Corte e 19, § 3º, da Instrução Normativa TCU 78/2008;
    d.3) dê ciência, no prazo de 15 (quinze) dias, do inteiro teor desta deliberação à interessada, alertando-a de que o efeito suspensivo proveniente da interposição de eventuais recursos junto ao TCU não a exime da devolução dos valores percebidos indevidamente após a respectiva notificação, caso esses não sejam providos; 
    d.4) encaminhar ao Tribunal, no prazo de 30 (trinta) dias contados da ciência da decisão, documento apto a comprovar que a interessada tomou conhecimento do acórdão; e
    d.5) na hipótese de desconstituição das decisões judiciais obtidas pelo Sindicato Nacional dos Auditores Fiscais da Receita Federal e pela Associação Nacional dos Auditores fiscais da Receita Federal do Brasil (Anfip) , nos autos dos Mandados de Segurança 35.494 e 35.500, em trâmite no Supremo Tribunal Federal (STF) , faça cessar o pagamento aos ex-servidores Altamir Dias de Sousa e Valdeluzia Maria Silva Torres do Bônus de Eficiência e Produtividade, previsto na Lei 13.464/2017, por ser incompatível com o art. 40, caput e §§ 1º, 3º, 4º e 18, da Constituição Federal, dada a expressa exclusão da vantagem, de caráter pro labore faciendo, da base de cálculo de contribuição previdenciária."
É o relatório.

não há.

Procurador Marinus Eduardo De Vries Marsico.

APOSENTADORIAS. INCORPORAÇÃO DE "QUINTOS/DÉCIMOS" APÓS A EDIÇÃO DA LEI 9.624/1998. ILEGALIDADE. NEGATIVA DE REGISTRO. pagamento de rubrica relativa ao bônus de eficiência e produtividade implementado pela Lei 13.464/2017. vantagem que não se insere na base de cálculo da contribuição previdenciária. impossibilidade de carreamento da parcela aos proventos de aposentadoria e pensão. irregularidade não constante dos atos. decisão liminar exarada pelo supremo tribunal federal. impossibilidade de determinação para exclusão da vantagem. legalidade. DETERMINAÇÕES.

APOSENTADORIA (APOS)

Secretaria de Fiscalização de Pessoal - Sefip.

Estão em análise neste processo os atos de concessão de aposentadoria a Altamir Dias de Sousa, Valdeluzia Maria Silva Torres e Rosanny Maria Pires de Amorim, ex-servidores da Superintendência de Administração do Ministério da Fazenda no Estado do Rio Grande do Norte.
2.	Quanto ao mérito, a Secretaria de Fiscalização de Pessoal - Sefip, com o apoio do Ministério Público junto ao TCU - MPTCU, propôs que o ato de Rosanny de Amorim seja considerado ilegal, em razão da incorporação de "quintos" após a data-limite de 8/4/1998, o que contraria a jurisprudência desta Corte de Contas e do Supremo Tribunal Federal. Quanto aos demais atos, a proposta da unidade técnica foi pela legalidade e registro. 
3.	Alinho-me a essas manifestações e adoto os fundamentos da instrução como parte das minhas razões de decidir.
4.	No que tange aos "quintos/décimos", faço referência ao Recurso Extraordinário 638.115/CE, com repercussão geral, em que o Supremo Tribunal Federal entendeu pela ilegalidade da incorporação de "quintos/décimos" no período compreendido entre a edição da Lei 9.624/1998 e a Medida Provisória 2.225-48/2001. A Suprema Corte modulou os efeitos da decisão para desobrigar a devolução dos valores recebidos de boa-fé pelos servidores até aquela data, cessada a ultra-atividade das incorporações concedidas indevidamente. 
5.	Em seguida ao julgamento daquele recurso, foram opostos embargos declaratórios por algumas entidades representativas de servidores públicos, que, no entanto, não foram admitidos pelo relator ministro Gilmar Mendes, sob a alegação de ilegitimidade recursal. Todavia, o procurador-geral da República opôs embargos, com  pedido de modificação do julgado, para que não prejudicasse os servidores que possuíam "quintos/décimos" incorporados por força de decisão judicial transitada em julgado ou recebidos por deferimentos administrativos há mais de cinco anos.
6.	Em 18/12/2019, foi proferida decisão do STF, por meio da qual os embargos foram parcialmente acolhidos, com efeitos infringentes, para reconhecer indevida a cessação imediata do pagamento dos "quintos/décimos" quando fundado em decisão judicial transitada em julgado. No ponto relativo ao recebimento da parcela em virtude de decisões administrativas, o STF rejeitou os embargos e, reconhecendo a ilegitimidade do pagamento dessas rubricas, modulou os efeitos da decisão de modo que os que continuavam a receber até aquela data em razão de decisão administrativa tivessem o pagamento mantido até sua absorção integral por quaisquer reajustes futuros concedidos aos servidores; já os servidores que recebiam "quintos/décimos" até aquela data por força de decisão judicial sem trânsito em julgado também teriam o pagamento mantido até sua absorção integral por reajustes futuros.
7.	Dessa forma, avalio, por cautela, que cada caso concreto deve ser analisado pela unidade jurisdicionada, de modo a seguir o entendimento mais recente da Suprema Corte.
8.	Tendo em vista que o referido decisum ainda não transitou em julgado, o TCU tem considerado ilegal o pagamento da aludida parcela com determinação à unidade jurisdicionada para que adeque, se for o caso, os pagamentos à modulação dada pelo STF, no âmbito do Recurso Extraordinário 638.115/CE, quanto à cessação, ou não, dos "quintos/décimos" incorporados após o advento da Lei 9.624/1998.
9.	No que tange aos atos de Altamir de Sousa e Valdeluzia Torres, verifiquei, ao examinar os respectivos comprovantes de rendimento, que, dentre as parcelas que compõem os proventos da inatividade, consta rubrica alusiva ao "Bônus de Eficiência e Produtividade", de natureza pro labore faciendo, instituída pela Lei 13.464/2017, no importe de R$ 1.950,00, matéria que tem sido objeto de debates neste Tribunal, haja vista que não há a incidência da correspondente contribuição previdenciária, em afronta à Constituição Federal vigente, a exemplo dos Acórdão 2463/2017-TCU-Plenário, e Acórdão 2245/2018-TCU-Primeira Câmara, entre outros.
10. 	Em que pese a irregularidade do pagamento da aludida parcela, este Tribunal tem deixado de fazer determinação com vistas à exclusão da rubrica dos proventos dos interessados, em face de decisões liminares proferidas pelo Supremo Tribunal Federal em sede dos Mandados de Segurança 35.410, 35.494, 35.498, 35.490 e 35.500, no sentido de "determinar que o Tribunal de Contas da União, nos casos concretos submetidos à sua apreciação, se abstenha de afastar a incidência dos §§ 2º e 3º dos artigos 7º e 17 da Medida Provisória 765/2016, convertida na Lei 13.464/2017". 
11.	Feitas essas considerações, avalio que as aposentadorias de Altamir Dias de Sousa e Valdeluzia Maria Silva Torres podem ser consideradas legais, autorizando-se o registro dos atos respectivos, sem prejuízo de que seja acrescida determinação à Superintendência de Administração do Ministério da Fazenda no Estado do Rio Grande do Norte para que, na hipótese de desconstituição da decisão judicial obtida pelos auditores fiscais da Receita Federal do Brasil nos autos dos Mandados de Segurança 35.494 e 35.500, em trâmite naquele tribunal, faça cessar os pagamentos da aludida parcela a esses ex-servidores, sob pena de responsabilização solidária da autoridade administrativa omissa.
	Ante o exposto, acolhendo a proposta alvitrada pela unidade técnica e o parecer do representante do Ministério Público, fazendo-se, entretanto, determinação ao órgão de origem, manifesto-me por que o Tribunal aprove a minuta de acórdão que ora submeto à deliberação deste Colegiado.
TCU, Sala das Sessões Ministro Luciano Brandão Alves de Souza, em 10 de novembro de 2020.
ANA ARRAES 
Relatora